臺灣板橋地方法院刑事判決　　　　　　　　　　　　九九十三年度訴字第五三八號
　　公　訴　人　臺灣板橋地方法院檢察署檢察官
　　被　　　告　乙○○
右列被告因毒品危害防制條例案件，經檢察官提起公訴（九十三年度毒偵字第二九三
號），本院合議庭裁定依簡式審判程序，判決如左：
    主  文
乙○○施用第一級毒品，累犯，處有期徒刑柒月。
    事  實
一、乙○○前曾於民國八十六年間，因煙毒案件，經法院判處有期徒刑三年四月，甫
    於九十一年十二月三日縮短刑期期滿執行完畢。又其前因施用第一級毒品案件，
    經本院以九十年度毒聲字第五九八號裁定令入戒治處所施以強制戒治一年，嗣經
    本院九十年毒聲字第三０六二號裁定停止戒治付保護管束，於九十一年二月六日
    保護管束期滿，由臺灣板橋地方法院檢察署檢察官於九十一年三月八日，以九十
    一年度戒毒偵字第一一０號為不起訴處分確定在案。詎乙○○猶不知悔改，復於
    九十三年一月八日十時十分回溯二十六小時內某時，在不詳地點，施用第一級毒
    品海洛因，嗣於九十三年一月八日凌晨零時二十分許，在臺北縣三重市○○街二
    一一巷十六弄四號三樓為警查獲。
二、案經臺北縣政府警察局板橋分局報告臺灣板橋地方法院檢察署檢察官偵查起訴。
    理  由
一、按除被告所犯為死刑、無期徒刑、最輕本刑為三年以上有期徒刑之罪或高等法院
    管轄第一審案件者外，於前條第一項程序進行中，被告先就被訴事實為有罪之陳
    述時，審判長得告知被告簡式審判程序之旨，並聽取當事人、代理人、辯護人及
    輔佐人之意見後，裁定進行簡式審判程序，刑事訴訟法第二百七十三條之一第一
    項定有明文。查本件被告乙○○所犯並非死刑、無期徒刑、最輕本刑為三年以上
    有徒刑之罪或高等法院管轄第一審案件，而於準備程序進行中，被告先就被訴事
    實為有罪之陳述，經告知簡式審判程序之旨，並聽取公訴人及被告之意見後，由
    本院合議庭以裁定進行簡式審判程序，合先敘明。
二、右揭事實，業據被告乙○○於本院審理時自白。又被告於九十三年一月八日十時
    十分為警查獲後所採集其尿液檢體，送驗結果呈嗎啡陽性反應，此有臺灣檢驗科
    技股份有限公司出具之濫用藥物尿液檢驗報告一紙在卷足憑。按海洛因經注射或
    吸入人體後，約百分之八十於二十四小時內自尿中排出，一般而言，尿液中能否
    驗出嗎啡陽性反應與其投與量、投與途徑、採尿時間、個人體質及檢測方法之靈
    敏度有關，國外曾有文獻報導注射六毫克之海洛因鹽酸鹽，其代謝物嗎啡之平均
    可檢出時限約為二十六小時，業經行政院衛生署藥物食品檢驗局於八十一年九月
    八日以藥檢壹字第八一一四八八五號函述綦詳，此亦為本院於職務上所已知之事
    實。據此可知，被告為警採尿前回溯二十六小時內之某時，確有施用第一級毒品
    犯行。又被告前因施用第一級毒品案件，經本院九十年度毒聲字第五九八號裁定
    令入戒治處所施以強制戒治一年，嗣經同法院九十年毒聲字第三０六二號裁定停
    止戒治付保護管束，於九十一年二月六日保護管束期滿，由臺灣板橋地方法院檢
    察署署檢察官於九十一年三月八日，以九十一年度戒毒偵字第一一０號為不起訴
    處分確定在案，此有上開不起訴處分書、臺灣高等法院被告全國前案紀錄表各一
    件附卷可憑。本件事證明確，足認被告於五年內再犯施用第一級毒品犯行，洵堪
    認定。
三、按行為後法律有變更者，適用裁判時之法律，刑法第二條第一項前段定有明文。
    毒品危害防制條例已於九十二年七月九日全文修正公布，且部分條文自九十三年
    一月九日起生效施行，修正前、後毒品危害防制條例第十條第一項規定之犯罪構
    成要件並無不同，法定刑亦均為「三年以下有期徒刑」，故就此部分，不生比較
    新舊法問題，合先敘明。核被告所為，係犯毒品危害防制條例第十條第一項之施
    用第一級毒品罪。又被告施用海洛因前非法持有海洛因之低度行為，應為施用海
    洛因之高度行為所吸收，不另論罪。被告前曾於八十六年間，因煙毒案件，經法
    院判處有期徒刑三年四月，甫於九十一年十二月三日縮短刑期期滿執行完畢，有
    臺灣高等法院被告全國前案紀錄表在卷可稽，其於五年內再犯本件有期徒刑以上
    之罪，為累犯，應依法加重其刑。爰審酌被告之品行、智識程度、施用海洛因戕
    害自我身心、對社會治安潛在可能之危害程度仍非小、被告有煙毒前科，且前一
    度因施用海洛因經送強制戒治，經不起訴處分後，猶不思戒解革除惡習，仍再次
    施用毒品，惡性非輕，惟其犯罪後已坦承犯行等一切情狀，量處如主文所示之刑
    ，以示懲儆。至於扣案之殘渣袋二只，為被告友人鄭水忠所有並非其所有，業據
    其供明在卷，又無證據證明袋內尚有第一級毒品海洛因殘存，故無從一併宣告沒
    收，附此敘明。
據上論斷，應依刑事訴訟法第二百九十九條第一項前段、第二百七十三條之一第一項
，毒品危害防制條例第十條第一項，刑法第十一條前段、第四十七條，判決如主文。
本案經檢察官甲○○到庭執行職務。
中　　　華　　　民　　　國　　九十三　　年　　　四　　　月　　 三十 　　日
                              臺灣板橋地方法院刑事第十庭
                                      法　官  林淑婷
右正本證明與原本無異
如不服本判決應於送達後十日內向本院提出上訴狀
                                      書記官  廖貞音
中　　　華　　　民　　　國　　九十三　　年　　　四　　　月　　 三十 　　日
附錄本案論罪科刑法條全文：
毒品危害防制條例第十條：
施用第一級毒品者，處六月以上五年以下有期徒刑。
施用第二級毒品者，處三年以下有期徒刑。
